【裁判字號】    97,交抗,455
【裁判日期】    970506
【裁判案由】    違反道路交通管理處罰條例
【裁判全文】
臺灣高等法院交通事件裁定             97年度交抗字第455號
    抗  告  人
    即受處分人  甲○○
上列抗告人因違反道路交通管理處罰條例案件，不服台灣板橋地
方法院，中華民國97年2月27日所為裁定（97年度交聲字第353號
），提起抗告，本院裁定如下：
    主  文
抗告駁回。
    理  由
一、原裁定意旨略以：本件原處分機關於94年3 月10日以板監違
    字第裁四一－ＡＣＵ七０五九六五號所為之違反道路交通管
    理事件裁決書，其送達程序係以異議人之住所地址即臺北縣
    永和市○○路○段二七七號二樓為應送達處所，並經郵務士
    於94年3 月14日送達於應受送達人即異議人，因不獲會晤應
    受送達人而將該裁決書付與已成年而有辨別事理能力之同居
    人即異議人之子李俊緯收受等情，有上開裁決書、掛號郵件
    收件回執影本（其上收件人簽名或蓋章欄蓋有「李俊緯」之
    印文）各一紙附卷可稽，且上開送達地址確為送達時異議人
    之住所地址，亦經異議人於所提聲明異議狀中記載無訛，並
    有異議人及李俊緯之戶籍資料查詢結果表在卷可憑，足徵上
    開裁決書之送達自屬合法，並不因異議人之子李俊緯嗣後是
    否確實將該裁決書轉交與異議人而有差異。又本件異議人如
    對原處分機關所為上開裁決處分不服欲提起異議，其20日之
    合法提出異議期間，應自異議人收受送達之翌日即94年3 月
    15日起算，扣除在途期間後，應於94年4月5日屆滿。茲異議
    人竟遲至97年2 月18日，始向原處分機關提出聲明異議狀，
    有該聲明異議狀首頁所蓋之原處分機關收件章足憑，顯見本
    件異議人聲明異議已逾法定之異議期間。至異議人辯稱其係
    因為母親至醫院拿藥而違規停車等節，縱認屬實，然依首開
    說明，本件異議人提起異議之程式於法不合，且無從補正，
    法院自無從就原處分機關所為之裁決處分有無理由等實體事
    項加以審酌，揆諸首揭條文規定，自應將其異議駁回。
二、抗告意旨略以：吾人因違規停車而受處罰，但停車是為了至
    醫院拿藥，因為停車位不足，所以必須停到騎樓下。又本人
    並未收到監理所註銷駕照的裁決書，是我兒子接到的，他並
    未通知我云云。
三、經查：
(一)、按受處分人不服第8 條主管機關所為之處罰，得於接到裁決
    書之翌日起20日內，向管轄地方法院聲明異議，道路交通管
    理處罰條例第87 條第1項定有明文。次按交通法庭認聲明異
    議不合法律上之程式，且無從補正者，應以裁定駁回之，道
    路交通案件處理辦法第18條亦有規定。上開條文係交通異議
    事件之程序規定，且為聲明異議之合法要件，受處分人之聲
    明異議自須合於此項程序規定，法院始得受理為實體之審查
    。
(二)、本件裁決書係已合法送達，有上開裁決書、掛號郵件收件回
    執影本（其上收件人簽名或蓋章欄蓋有「李俊緯」之印文）
    各一紙附卷（97年度交聲字第353號第8頁）可稽，不因抗告
    人之子李俊緯嗣後是否確實將該裁決書轉交與異議人而有差
    異。抗告人聲明異議逾越法定之異議期間，依上開規定，顯
    於法有違且無從補正，原法院自無從就原處分機關所為之裁
    決處分有無理由等實體事項加以審酌。原裁定經核並無違誤
    ，抗告人仍執前詞而為抗告，為無理由，應予駁回。
據上論結，應依道路交通案件處理辦法第26條，刑事訴訟法第
412條，裁定如主文。
中    華    民    國    97    年    5     月    6     日
                  刑事第三庭  審判長法  官  蔡秀雄
                                    法  官  謝靜恒
                                    法  官  許文章
以上正本證明與原本無異。
不得再抗告。
                                    書記官  蔡慧娟
中    華    民    國    97    年    5     月    6     日


司法院資訊處製作；財團法人民間司法改革基金會備份。
